臺灣臺南地方法院刑事判決　　　　　　　 96年度易字第393號
公　訴　人　臺灣臺南地方法院檢察署檢察官
被　　　告　乙○○
　　　　　　　　　　（另案在臺灣臺南戒治所執行強制戒治中）
上列被告因竊盜案件，經檢察官提起公訴（九十六年度偵字第三
一九五號），被告於準備程序中為有罪之陳述，本院合議庭裁定
由受命法官獨任進行簡式審判程序，判決如下：
    主  文
乙○○攜帶兇器於夜間侵入住宅竊盜，累犯，處有期徒刑玖月，
減為有期徒刑肆月又拾伍日，扣案之小刀壹支沒收；又攜帶兇器
於夜間侵入住宅竊盜，累犯，處有期徒刑柒月，減為有期徒刑
月又拾伍日，扣案之小刀壹支沒收；又攜帶兇器於夜間侵入住宅
竊盜，累犯，處有期徒刑柒月，減為有期徒刑月又拾伍日，扣
案之小刀壹支沒收。應執行有期徒刑拾壹月，扣案之小刀壹支沒
收。
    事  實
一、乙○○前因竊盜、搶奪案件，經本院先後以九十二年度訴字
    第七０六號、九十二年度訴字第一一０六號判決分別判處有
    期徒刑一年六月、十月，定應執行刑為有期徒刑二年三月確
    定，於民國九十四年十二月三日執行完畢（翌日出監）。詎
    不知悔改，復意圖為自己不法之所有，先後為下列行為：
    (一)基於竊取之犯意，於九十五年十月二十八日凌晨五時許之
      夜間，持其所有客觀上足以危害人之生命、身體、安全之
      兇器小刀（起訴書載為鐵片）一支，侵入臺南市○區○○
      街二八五巷五十號甲○○、徐國展之共同住處內，趁四下
      無人之際，竊取甲○○所管領之皮包一只（內含現金新臺
      幣〈下同〉二萬元、國民身分證等物），得手後旋逃離該
      處，得款花用完畢，其餘物品均隨手丟棄。
    (二)另起竊盜犯意，於九十五年十二月二十五日凌晨四時許之
      夜間，持上開小刀一支，侵入臺南市○區○○街二四六巷
      二十四號丙○○之住處內，趁四下無人之際，竊取丙○○
      所管領之粉紅色行動電話一支、小皮包一只（內含現金一
      千元）及禮券三張（前述物品價值共約三千三百元），得
      手後旋逃離該處，得款花用完畢，其餘物品均隨手丟棄。
    (三)另起竊盜犯意，於九十五年十二月二十六日凌晨四時許之
      夜間，持上開小刀一支，侵入臺南市○區○○街一九二巷
      三十一號丁○○之住處內，趁四下無人之際，竊取丁○○
      所管領之皮包一只（內含現金五百元、全民健康保險卡四
      張及國民身分證二張，前述物品價值共約一千七百元），
      得手後旋逃離該處，得款花用完畢，其餘物品均隨手丟棄
      。
    嗣因員警在甲○○之上開住處內採得指紋一枚，經比對結果
    發現與乙○○之指紋相符，而循線查獲乙○○，並扣得其所
    有上開小刀一支。乙○○並於接受警詢時，在前述(二)(三)之犯
    行尚未被有偵查犯罪職務之機關或公務員發覺前，即主動向
    警自首坦承犯行並進而接受裁判。
二、案經臺南市警察局第五分局報請臺灣臺南地方法院檢察署檢
    察官偵查起訴。
    理  由
一、本案被告乙○○所犯均係死刑、無期徒刑、最輕本刑為三年
    以上有期徒刑以外之罪，亦非屬高等法院管轄之第一審案件
    ，其於準備程序程序進行中就被訴事實為有罪之陳述，經法
    官告知簡式審判程序之旨，並聽取公訴人及被告之意見後，
    由合議庭裁定進行簡式審判程序，故不受同法第一百五十九
    條第一項、第一百六十一條之二、第一百六十一條之三、第
    一百六十三條之一及第一百六十四條至第一百七十條所規定
    證據能力認定及調查方式之限制，合先敘明。
二、上揭犯罪事實，迭據被告於警詢、偵訊、本院準備程序及審
    理程序中自白承認，且經證人即被害人甲○○、徐國展、丙○○、丁○○於警詢中證述綦詳，並有刑事案件證物採驗紀
    錄表、臺南市警察局指紋鑑驗報告書、內政部警政署刑事警
    察局九十五年十二月十一日刑紋字第０九五０一六九五四二
    號鑑驗書各一份暨照片六張在卷可稽，而扣案之物品經本院
    當庭勘驗結果：該小刀全長為十七公分，刀柄為塑膠材質，
    長約十‧五公分，刀刃為金屬材質，刀鋒尖銳，長約六‧五
    公分（本院卷第八七頁），客觀上顯然足以危害人之生命、
    身體、安全，自屬兇器無誤，準此，足徵被告之任意性自白
    確與事實相符，堪以採信。本案事證明確，被告犯行堪以認
    定，應依法論科。又被害人丙○○、丁○○於警詢中均證稱
    ：遭竊後因損失不大、故未報案，因員警抓到竊嫌，而前來
    製作筆錄等語，被告之警詢筆錄中亦載有：「（你今天帶警
    方到案發現場模擬，還主動供出在何處行竊？）我在九十五
    年十二月二十五日四時許，至臺南市○區○○街二四六巷二
    十四號偷竊，及九十五年十二月二十六日四時許，至臺南市
    ○區○○街一九二巷三十一號偷竊。」等語（警卷第二頁）
    ，顯見被告係在前述事實欄一(二)(三)之犯行尚未被有偵查犯罪
    職務之機關或公務員發覺前，即主動向警自首坦承犯行並進
    而接受裁判無誤，併此敘明。
三、論罪科刑：
  (一)核被告就事實欄一(一)(二)(三)所為，均係犯刑法第三百二十一條
    第一項第一款、第三款之攜帶兇器於夜間侵入住宅竊盜罪。
  (二)被告所犯上述四件竊盜犯行，犯罪時間並未密接，犯罪地點
    亦迥然不同，顯見其犯意各別，行為互殊，應予分論併罰。
  (三)被告前因竊盜、搶奪案件，經本院先後以九十二年度訴字第
    七０六號、九十二年度訴字第一一０六號判決分別判處有期
    徒刑一年六月、十月，定應執行刑為有期徒刑二年三月確定
    ，於九十四年十二月三日執行完畢（翌日出監）等情，有臺
    灣高等法院被告前案紀錄表在卷可參，其於受有期徒刑執行
    完畢後五年以內故意再犯本案三件均屬有期徒刑以上之罪，
    均應依刑法第四十七條第一項規定論以累犯，並均加重其刑
    。
  (四)被告就事實欄一(二)、(三)部分，係在前述犯行尚未被有偵查犯
    罪職務之機關或公務員發覺前，即主動向警自首坦承犯行並
    進而接受裁判，業經認定如前所述，是其所為業已符合自首
    要件，爰就事實欄一(二)、(三)部分，均依刑法第六十二條前段
    規定予以減輕其刑，且依法先加後減。
  (五)爰審酌被告前有等前科紀錄，素行欠佳，有前述前案紀錄表
    可佐，犯後坦承犯行，態度良好，其正值壯年且四肢健全，
    竟不思憑己力賺取正當收入，反而希冀不勞而獲，於前案執
    行完畢後約僅相隔一年即再為本案三件犯行，竊取之財物價
    值雖非鉅額，惟迄今均未與被害人達成和解暨賠償損害等一
    切情狀，分別量處如主文所示之刑，以資懲儆。
  (六)又中華民國九十六年罪犯減刑條例業於九十六年七月四日制
    定公布，並於九十六年七月十六日施行，查被告上開犯罪時
    間均在九十六年四月二十四日以前，所犯三罪均與中華民國
    九十六年罪犯減刑條例第二條第一項第三款規定相符，是均
    應依同條例第七條第一項規定予以減刑，並就減刑後之刑期
    定其應執行之刑（公訴人於起訴書中雖合併求處有期徒刑一
    年八月，惟起訴時中華民國九十六年罪犯減刑條例尚未公布
    施行）。又被告所犯上揭三罪經定執行刑後已逾有期徒刑六
    月，依刑法第四十一條第二項規定反面解釋，已不得易科罰
    金，自毋庸諭知易科罰金之折算標準，附此敘明。
  (七)扣案之小刀一支，係被告所有供犯本案三件竊盜犯行所用之
    物，業據被告供明在卷（本院卷第八七、八八頁），爰依刑
    法第三十八條第一項第二款規定宣告沒收。
據上論斷，應依刑事訴訟法第二百七十三條之一第一項、第二百
九十九條第一項前段，中華民國九十六年罪犯減刑條例第二條第
一項第三款、第七條第一項、第二項，刑法第三百二十一條第一
項第一款、第三款、第四十七條第一項、第六十二條前段、第五
十一條第五款、第三十八條第一項第二款，判決如主文。
本案經檢察官戊○○到庭執行職務。
中　　華　　民　　國　　96　　年　　8 　　月　　13　　日
　　　　　　　　　刑事第五庭  法　官　 張婷妮
以上正本證明與原本無異。
如不服本判決應於收受本判決後10日內向本院提出上訴書狀，並
應敘述具體理由。如未敘述上訴理由者，應於上訴期間屆滿後20
日內向本院補提理由書狀（均須按他造當事人之人數附繕本）「
切勿逕送上級法院」。
　　　　　　　　　　　　　　　書記官   陳姿利
中　　華　　民　　國　　96　　年　　8 　　月　　13　　日
附錄本案論罪科刑法條
中華民國刑法第三百二十一條第一項第一款、第三款
犯竊盜罪而有左列情形之一者，處六月以上、五年以下有期徒刑
：
一  於夜間侵入住宅或有人居住之建築物、船艦或隱匿其內而犯
    之者。
三  攜帶兇器而犯之者。
